---
title: "Analyse-sur-les-mouvements-des-talents"
author: "Yufeng JIANG"
format: html
editor: visual
---

## Configuration du projet

```{r}
here::i_am("semiconductor_project.Rproj")
library(here)
library(readxl)
library(dplyr)
library(ggplot2)
library(tidyverse)
library(rnaturalearth)
library(sf)
library(ggrepel)
library(plm)
library(modelsummary)
library(kableExtra)
```

# Base des données

## Importation des données

```{r}
migration_data <- read_excel("database_1.xlsx", sheet = "version for R")

Node_development <- read_excel("database_1.xlsx", sheet = "Process Node (Source)")
Node_development <- Node_development[, 1:4]
```

## Prétraitement des données

```{r}
# Ajouter une nouvelle colonne : nombre d'ingénieurs
migration_data$num_engineer <- 1
migration_data$num_engineer[78] <- 100    
migration_data$num_engineer[79] <- 3000   
migration_data$num_engineer[80] <- 1300   
migration_data$num_engineer[81] <- 49     
migration_data$num_engineer[82] <- 400
```

# Analyse descriptive

```{r}
# Compter le nombre total de mobilisations entre différents pays
migration_data$num_move <- 0
mobilizations <- c()

for(i in 1:nrow(migration_data)) {
  countries <- as.character(unlist(migration_data[i, c("Country(1)", "Country(2)", 
                                                       "Country(3)", "Country(4)", 
                                                       "Country(5)", "Country(6)", 
                                                       "Country(7)")]))
  
  
  for(j in 1:6) {
    if(!is.na(countries[j]) && !is.na(countries[j+1]) && 
       countries[j] != countries[j+1]) {
      migration_data[i, "num_move"] <- migration_data[i, "num_move"] + 1
      move <- paste(countries[j], "->", countries[j+1])
      count_rep <- migration_data$num_engineer[i]
      mobilizations <- c(mobilizations, rep(move, count_rep))
    }
  }
}
mobilization_table <- table(mobilizations)
migration_count_between_country <- as.data.frame(mobilization_table)
colnames(migration_count_between_country) <- c("mobilization", "count")

# Diviser la colonne 'mobilization' en deux colonnes ('from' et 'to')
# puis normaliser les noms des pays pour faciliter l'analyse future
migration_count_between_country <- migration_count_between_country |>
  separate(mobilization, into = c("from", "to"), sep = " -> ") |>
  mutate(from = str_trim(from), to = str_trim(to)) |>
  mutate(
    from = case_when(
      from == "US" ~ "United States of America",
      from == "UK" ~ "United Kingdom",
      TRUE ~ from
    ),
    to = case_when(
      to == "US" ~ "United States of America",
      to == "UK" ~ "United Kingdom",
      TRUE ~ to
    )
  )

```

## Graphique 1 : Flux de talents par pays — entrants vs sortants (barres groupées)

```{r}
library(ggplot2)

# 1) Flux sortants par pays d'origine
total_outflow_country <- migration_count_between_country |>
  group_by(from) |>
  summarise(total_count = sum(count), .groups = "drop") |>
  rename(country_of_origin = from)


ggplot(total_outflow_country, aes(x = reorder(country_of_origin, -total_count), 
                                  y = total_count)) +
  geom_bar(stat = "identity", fill = "#006D2C") +
  geom_text(aes(label = scales::comma(total_count)), 
            vjust = -0.3, size = 3) +
  labs(title = "Total Outflow by Country",
       x = "Country of Origin",
       y = "Total Outflow Count") +
  theme_minimal() +
  theme(axis.text.x = element_text(angle = 45, hjust = 1))


# 2) Flux entrants par pays de destination
total_inflow_country <- migration_count_between_country |>
  group_by(to) |>
  summarise(total_count = sum(count), .groups = "drop") |>
  rename(country_of_destination = to)

ggplot(total_inflow_country, aes(x = reorder(country_of_destination, -total_count), 
                                  y = total_count)) +
  geom_bar(stat = "identity", fill = "#006D2C") +
  geom_text(aes(label = scales::comma(total_count)), 
            vjust = -0.3, size = 3) +
  labs(title = "Total Inflow by Country",
       x = "country_of_destination",
       y = "Total Inflow Count") +
  theme_minimal() +
  theme(axis.text.x = element_text(angle = 45, hjust = 1))


```

## Graphique 2 : Carte des flux migratoires — origines → destinations

```{r}
# Charger les données géographiques des pays
world <- ne_countries(scale = "medium", returnclass = "sf") |>
  st_transform(crs = "+proj=longlat +datum=WGS84")

# Calculer les coordonnées des centroïdes de chaque pays
country_coords <- world |>
  st_centroid() |>
  st_coordinates() |>
  as.data.frame() |>
  mutate(country = world$name) |>
  filter(country %in% c(migration_count_between_country$from, migration_count_between_country$to))

# Associer les coordonnées des pays de départ ('from') et d'arrivée ('to') aux flux de migration
migration_arrows <- migration_count_between_country |>
  left_join(country_coords, by = c("from" = "country")) |>
  rename(x = X, y = Y) |>
  left_join(country_coords, by = c("to" = "country")) |>
  rename(xend = X, yend = Y) |>
  filter(!is.na(x), !is.na(xend)) |>
  mutate(
    count = as.numeric(count),
    count_log = log10(count + 1)  # Transformation logarithmique pour équilibrer la distribution des couleurs
  )

# Définir la zone géographique de l'Asie à mettre en évidence
highlight_regions <- tribble(
  ~region, ~xmin, ~xmax, ~ymin, ~ymax,
  "Asia", 55, 155, -15, 55
)

# Agrégation des données sans distinction d'année et visualisation des flux de talents
ggplot() +
  geom_sf(data = world, fill = "lightgray", color = "white", alpha = 1) +
  geom_rect(
    data = highlight_regions,
    aes(xmin = xmin, xmax = xmax, ymin = ymin, ymax = ymax),
    fill = NA, color = "blue", linetype = "dashed", size = 0.5, alpha = 0.5
  ) +
  geom_curve(
    data = migration_arrows,
    aes(x = x, y = y, xend = xend, yend = yend, color = count),
    curvature = 0.32,
    arrow = arrow(length = unit(0.025, "npc"), type = "closed"),
    size = 0.8,  
    alpha = 0.8,
    lineend = "round"
  ) +
  geom_text_repel(
    data = country_coords,
    aes(x = X, y = Y, label = country),
    size = 2.5,
    min.segment.length = 0,
    box.padding = 0.5,
    max.overlaps = 20
  ) +
  scale_color_gradientn(
    colors = c("#E5F5E0", "#A1D99B", "#41AB5D", "#006D2C", "#00441B"),
    trans = "log10",
    name = "Nombre de Talents",
    breaks = scales::log_breaks(n = 6)(range(migration_arrows$count)), 
    labels = scales::comma
  ) +
  theme_minimal() +
  labs(
    title = "Mouvements transfrontaliers des Talents dans le secteur des semi-conducteurs en Asie",
    caption = "Cadres bleus : zones clés pour l'industrie des semi-conducteurs",
    x = "",
    y = ""
  ) +
  theme(
    legend.position = "bottom",
    panel.grid = element_blank(),#
    axis.text = element_blank(),
    plot.title = element_text(size = 12, face = "bold"),
    legend.text = element_text(size = 5),
    legend.title = element_text(size = 8)
  ) +
  guides(color = guide_colorbar(
    barwidth = 16, 
    barheight = 0.6,
    title.position = "top",
    title.hjust = 0.5
  )) +
  coord_sf(
    xlim = c(-180, 180),
    ylim = c(-60, 80),
    expand = FALSE)
```

## Graphique 3 : Flux de talents par année (barres groupées)

```{r}
# Création d'un tableau vide pour stocker les flux de talents avec l'année de sortie
migration_count_between_country_by_year <- data.frame(
  from = character(),
  to = character(),
  exit_year = character(),
  count = numeric(),
  stringsAsFactors = FALSE
)
```

```{r}
# Compter le nombre total de mobilisations entre différents pays en associant chaque mouvement à une année de sortie
for(i in 1:nrow(migration_data)) {
  countries <- as.character(unlist(migration_data[i, c("Country(1)", "Country(2)", 
                                                       "Country(3)", "Country(4)", 
                                                       "Country(5)", "Country(6)", 
                                                       "Country(7)")]))
  exit_years <- as.character(unlist(migration_data[i, c("Exit Year (1)", "Exit Year (2)",
                                                        "Exit Year (3)", "Exit Year (4)",
                                                        "Exit Year (5)", "Exit Year (6)")]))
  
  for(j in 1:6) {
    if(!is.na(countries[j]) && !is.na(countries[j+1]) && 
       countries[j] != countries[j+1]) {
      new_move <- data.frame(
        from = countries[j],
        to = countries[j+1],
        exit_year = ifelse(!is.na(exit_years[j]), exit_years[j], NA),
        count = migration_data$num_engineer[i],
        stringsAsFactors = FALSE
      )
      
      migration_count_between_country_by_year <- rbind(migration_count_between_country_by_year, new_move)
      
    }
  }
}

# Calcul de la fréquence annuelle des mouvements transfrontaliers 
# afin d'identifier les périodes de mobilisation les plus intenses
yearly_counts <- migration_count_between_country_by_year |>
  group_by(exit_year) |>
  summarise(total_count = sum(count), .groups = "drop")

yearly_counts_filtered <- yearly_counts |>
  filter(exit_year != "1991-2018") |>
  mutate(exit_year = as.integer(exit_year)) |>
  add_row(exit_year = c(1996L, 1997L, 1998L),
          total_count = c(0, 0, 0),
          .after = 1)


ggplot(yearly_counts_filtered, aes(x = exit_year, y = total_count)) +
  geom_col(fill = "#006D2C") +
  geom_text(aes(label = scales::comma(total_count)), 
            vjust = -0.3, size = 3) +
  scale_x_continuous(
    breaks = function(x) seq(floor(x[1]/5)*5, ceiling(x[2]/5)*5, by = 5)
  ) +
  labs(title = "Evolution of Talent Flows Over Time",
       x = "Exit Year", y = "Total Count") +
  theme_minimal()
```

## Graphique 4 : Heatmap des flux de talents : pays d’origine vs pays de destination

```{r}
flow_matrix <- migration_count_between_country_by_year |>
  group_by(from, to) |>
  summarise(total_count = sum(count, na.rm = TRUE), .groups = "drop")|>
  mutate(total_count_log = log10(total_count + 1))

ggplot(flow_matrix, aes(x = to, y = from, fill = total_count_log)) +
  geom_tile(color = "white") +
  scale_fill_gradient(low = "#E5F5E0", high = "#41AB5D") +
  labs(
    title = "Flux migratoires de talents (tous les ans confondus)",
    x = "Pays de destination", 
    y = "Pays d'origine",
    fill = "Log10(Nombre de talents + 1)"
  ) +
  theme_minimal() +
  theme(axis.text.x = element_text(angle = 45, hjust = 1))
```

## Graphique 5 : Carte des flux migratoires en Asie depuis 2015 — origines → destinations

```{r}
# Extraire la carte des pays asiatiques
asia <- ne_countries(scale = "medium", returnclass = "sf") |>
  filter(region_un == "Asia") |>
  st_transform(crs = "+proj=longlat +datum=WGS84")

# Calculer les coordonnées des centroïdes pour les pays asiatiques
asia_country_coords <- asia |>
  st_centroid() |>
  st_coordinates() |>
  as.data.frame() |>
  mutate(country = asia$name) |>
  filter(country %in% c(migration_count_between_country$from, migration_count_between_country$to))

# Filtrer les mouvements depuis 2015
move_from_2015 <- migration_count_between_country_by_year |>
  filter(exit_year >= 2015) |>
  select(from, to, count)

# Associer les coordonnées de départ et d'arrivée pour tracer les flux post-2015
migration_arrows_from_2015 <- move_from_2015 |>
  left_join(asia_country_coords, by = c("from" = "country")) |>
  rename(x = X, y = Y) |>
  left_join(asia_country_coords, by = c("to" = "country")) |>
  rename(xend = X, yend = Y) |>
  filter(!is.na(x), !is.na(xend)) |>
  mutate(
    count = as.numeric(count),
    count_log = log10(count + 1)  # Transformation logarithmique pour équilibrer la distribution des couleurs
  )

# Agrégation des données post-2015 pour l’Asie et représentation graphique des flux de talents
ggplot() +
  geom_sf(data = asia, fill = "lightgray", color = "white", alpha = 1) +
  geom_curve(
    data = migration_arrows_from_2015,
    aes(x = x, y = y, xend = xend, yend = yend, color = count),
    curvature = 0.32,
    arrow = arrow(length = unit(0.025, "npc"), type = "closed"),
    size = 0.8,  
    alpha = 0.8,
    lineend = "round"
  ) +
  geom_text_repel(
    data = asia_country_coords,
    aes(x = X, y = Y, label = country),
    size = 2.5,
    min.segment.length = 0,
    box.padding = 0.5,
    max.overlaps = 20
  ) +
  scale_color_gradientn(
    colors = c("#E5F5E0", "#A1D99B", "#41AB5D", "#006D2C", "#00441B"),
    trans = "log10",
    name = "Nombre de Talents",
    breaks = scales::log_breaks(n = 6)(range(migration_arrows$count)), 
    labels = scales::comma
  ) +
  theme_minimal() +
  labs(
    title = "Mouvements transfrontaliers des Talents dans le secteur des semi-conducteurs en Asie depuis 2015",
    x = "",
    y = ""
  ) +
  theme(
    legend.position = "bottom",
    panel.grid = element_blank(),
    axis.text = element_blank(),
    plot.title = element_text(size = 10, face = "bold",hjust = 0.42),
    plot.subtitle = element_text(size = 11),
    legend.text = element_text(size = 5),
    legend.title = element_text(size = 8),
    plot.margin = margin(t = 10, r = 20, b = 10, l = 20)
  ) +
  guides(color = guide_colorbar(
    barwidth = 16, 
    barheight = 0.6,
    title.position = "top",
    title.hjust = 0.5
  )) +
  coord_sf(
    xlim = c(70, 150),
    ylim = c(-10, 60),
    expand = FALSE)
```

# Analyse des régressions

## Régression entre mouvements des talents et progrès de la taille de nœud

```{r}
# Création du jeu de données migration_flow_data

# Transformation des données de matrice large en tableau longitudinal
migration_data_long <- data.frame(
  name = character(),
  sector = character(),
  from_country = character(),
  to_country = character(),
  year = numeric(),
  stringsAsFactors = FALSE
)

# Parcourir chaque ligne du jeu de données migration_data
for(i in 1:nrow(migration_data)) {
  name_i <- migration_data[i, "name"]
  sector_i <- migration_data[i, "sector"]
  countries <- as.character(unlist(migration_data[i, paste0("Country(", 1:7, ")")]))
  entry_years <- as.numeric(unlist(migration_data[i, paste0("Entry Year (", 1:7, ")")]))
  
  for (j in 1:6) {
    if (!is.na(countries[j]) && !is.na(countries[j + 1]) &&
        countries[j] != countries[j + 1]) {
      
      move_row <- data.frame(
        name = name_i,
        sector = sector_i,
        from_country = countries[j],
        to_country = countries[j + 1],
        year = entry_years[j + 1],
        stringsAsFactors = FALSE
      )
      
      migration_data_long <- rbind(migration_data_long, move_row)
    }
  }
}

# Ajouter une colonne indiquant le nombre de talents (par défaut = 1)
migration_data_long$num_talent <- 1
# Remplacer certaines lignes par des valeurs spécifiques
special_values <- c(100, 3000, 1300, 49, 400)
migration_data_long$num_talent[114:118] <- special_values

# Calculer le nombre d'entrées (inflows) par année et pays
inflows <- migration_data_long |>
  group_by(year, to_country) |>
  summarise(inflow_count = sum(num_talent, na.rm = TRUE), .groups = "drop") |>
  rename(year = year, country = to_country)

# Calculer le nombre de sorties (outflows) par année et pays
outflows <- migration_data_long |>
  group_by(year, from_country) |>
  summarise(outflow_count = sum(num_talent, na.rm = TRUE), .groups = "drop") |>
  rename(year = year, country = from_country)

# Fusionner inflows et outflows et calculer le flux net
migration_flow_data <- full_join(inflows, outflows, by = c("year", "country")) |>
  mutate(
    inflow_count = ifelse(is.na(inflow_count), 0, inflow_count),
    outflow_count = ifelse(is.na(outflow_count), 0, outflow_count),
    net_flow = inflow_count - outflow_count
  )

# Intégration des données de développement technologique avec les flux de talents
panel_data <- left_join(Node_development, migration_flow_data, by = c("year", "country"))

# Réorganiser et renommer les colonnes pour plus de clarté
panel_data <- panel_data |>
  select(country, year, everything()) |>
  rename(
    nanometer = `Process Node (nm, average)`,
    yield_rate = `Yield Rate (average)`
  )

panel_data <- panel_data |>
  mutate(
    net_flow_cat = case_when(
      net_flow > 0  ~ 1,  
      net_flow < 0  ~ -1, 
      net_flow == 0 ~ 0   
    )
  )

# Remplir les valeurs manquantes de nanometer en utilisant la dernière valeur connue (vers le bas)
panel_data <- panel_data |>
  arrange(country, year) |> 
  group_by(country) |>
  fill(nanometer, .direction = "down") |>
  ungroup()
```

### Régressions de panel : flux de talents → taille de nœud (nm), retards 1–5 ans

```{r}
#  Régressions -- inflow_count

model_1 <- plm(
  formula = nanometer ~ inflow_count,  
  data = panel_data,
  index = c("country", "year"),
  model = "within"
)

#  Régressions -- outflow_count

model_2 <- plm(
  formula = nanometer ~ outflow_count,  
  data = panel_data,
  index = c("country", "year"),
  model = "within"
)

#  Régressions -- net_flow

model_3 <- plm(
  formula = nanometer ~ net_flow,  
  data = panel_data,
  index = c("country", "year"),
  model = "within"
)

#  Régressions -- inflow_count (lag1)

model_1lag1 <- plm(
  nanometer ~ lag(inflow_count, 1),   
  data = panel_data,
  index = c("country", "year"),
  model = "within"
)

model_2lag1 <- plm(
  nanometer ~ lag(outflow_count, 1),   
  data = panel_data,
  index = c("country", "year"),
  model = "within"
)


model_3lag1 <- plm(
  nanometer ~ lag(net_flow, 1),   
  data = panel_data,
  index = c("country", "year"),
  model = "within"
)


#  Régressions -- lag2

model_1lag2 <- plm(
  nanometer ~ lag(inflow_count, 2),   
  data = panel_data,
  index = c("country", "year"),
  model = "within"
)


model_2lag2 <- plm(
  nanometer ~ lag(outflow_count, 2),   
  data = panel_data,
  index = c("country", "year"),
  model = "within"
)


model_3lag2 <- plm(
  nanometer ~ lag(net_flow, 2),   
  data = panel_data,
  index = c("country", "year"),
  model = "within"
)


#  Régressions -- lag3

model_1lag3 <- plm(
  nanometer ~ lag(inflow_count, 3),   
  data = panel_data,
  index = c("country", "year"),
  model = "within"
)

model_2lag3 <- plm(
  nanometer ~ lag(outflow_count, 3),   
  data = panel_data,
  index = c("country", "year"),
  model = "within"
)


model_3lag3 <- plm(
  nanometer ~ lag(net_flow, 3),   
  data = panel_data,
  index = c("country", "year"),
  model = "within"
)

#  Régressions -- lag4

model_1lag4 <- plm(
  nanometer ~ lag(inflow_count, 4),   
  data = panel_data,
  index = c("country", "year"),
  model = "within"
)


model_2lag4 <- plm(
  nanometer ~ lag(outflow_count, 4),   
  data = panel_data,
  index = c("country", "year"),
  model = "within"
)


model_3lag4 <- plm(
  nanometer ~ lag(net_flow, 4),   
  data = panel_data,
  index = c("country", "year"),
  model = "within"
)



#  Régressions -- lag5

model_1lag5 <- plm(
  nanometer ~ lag(inflow_count, 5),   
  data = panel_data,
  index = c("country", "year"),
  model = "within"
)


model_2lag5 <- plm(
  nanometer ~ lag(outflow_count, 5),   
  data = panel_data,
  index = c("country", "year"),
  model = "within"
)



model_3lag5 <- plm(
  nanometer ~ lag(net_flow, 5),   
  data = panel_data,
  index = c("country", "year"),
  model = "within"
)


# Tableau récapitulatif des résultats de régressions

models_inflow <- list(
  "Inflow (t)"     = model_1,
  "Inflow (t-1)"   = model_1lag1,
  "Inflow (t-2)"   = model_1lag2,
  "Inflow (t-3)"   = model_1lag3,
  "Inflow (t-4)"   = model_1lag4,
  "Inflow (t-5)"   = model_1lag5
)


models_outflow <- list(
  "Outflow (t)"    = model_2,
  "Outflow (t-1)"  = model_2lag1,
  "Outflow (t-2)"  = model_2lag2,
  "Outflow (t-3)"  = model_2lag3,
  "Outflow (t-4)"  = model_2lag4,
  "Outflow (t-5)"  = model_2lag5
)

models_netflow <- list(
  "Net Flow (t)"   = model_3,
  "Net Flow (t-1)" = model_3lag1,
  "Net Flow (t-2)" = model_3lag2,
  "Net Flow (t-3)" = model_3lag3,
  "Net Flow (t-4)" = model_3lag4,
  "Net Flow (t-5)" = model_3lag5
)


modelsummary(
  models_inflow,
  stars = TRUE,                
  fmt = 3,                      
  gof_map = c("nobs", "r.squared"), 
  output = "markdown",          
  title = "Fixed Effects Panel Regressions: Semiconductor Node vs Talent Inflows"
)

modelsummary(
  models_outflow,
  stars = TRUE,                
  fmt = 3,                      
  gof_map = c("nobs", "r.squared"), 
  output = "markdown",          
  title = "Fixed Effects Panel Regressions: Semiconductor Node vs Talent Outflows"
)

modelsummary(
  models_netflow,
  stars = TRUE,                
  fmt = 3,                      
  gof_map = c("nobs", "r.squared"), 
  output = "markdown",          
  title = "Fixed Effects Panel Regressions: Semiconductor Node vs Talent Netflows"
)
```

### Régressions de panel : flux de talents → taux de rendement, retards 1–5 ans

```{r}
# Traitement de taux de rendement
fill_group <- function(df) {
  df <- df |> arrange(year)
  y   <- df$yield_rate
  yrs <- df$year
  
  known_idx <- which(!is.na(y))
  if (length(known_idx) == 0) {
    df$yield_rate_filled <- y
    return(df)
  }
  
  first_idx <- known_idx[1]
  
 # Remplissage linéaire entre deux valeurs connues adjacentes
 if (length(known_idx) >= 2) {
   for (m in seq_len(length(known_idx) - 1)) {
     i <- known_idx[m]
     j <- known_idx[m + 1]
     if ((j - i) > 1) {
       y0 <- y[i]
       y1 <- y[j]
       n  <- j - i
       for (k in 1:(n - 1)) {
         y[i + k] <- y0 + (y1 - y0) * (k / n)
       }
     }
   }
 }
  
  # Si une seule valeur connue et toutes les valeurs suivantes sont manquantes,
  # remplir linéairement jusqu’à ce que la dernière année atteigne 0.9
  if (length(known_idx) == 1 && first_idx < nrow(df)) {
    last_idx <- nrow(df)
    y_last   <- 0.9
    steps    <- last_idx - first_idx
    for (k in 1:steps) {
      y[first_idx + k] <- y[first_idx] + (y_last - y[first_idx]) * (k / steps)
    }
  }
  
  df$yield_rate_filled <- y
  df
}

panel_data_filled <- panel_data |>
  arrange(country, nanometer, year) |>
  group_by(country, nanometer) |>
  group_modify(~fill_group(.x)) |>
  ungroup() |>
  mutate(yield_rate_filled = yield_rate_filled * 100)
```

```{r}
#  Régressions -- inflow_count
model2_1 <- plm(
  formula = yield_rate_filled  ~ inflow_count,  
  data = panel_data_filled,
  index = c("country", "year"),
  model = "within"
)

#  Régressions -- outflow_count

model2_2 <- plm(
  formula = yield_rate_filled ~ outflow_count,  
  data = panel_data_filled,
  index = c("country", "year"),
  model = "within"
)

#  Régressions -- net_flow

model2_3 <- plm(
  formula = yield_rate_filled ~ net_flow,  
  data = panel_data_filled,
  index = c("country", "year"),
  model = "within"
)

#  Régressions -- inflow_count (lag1)

model2_1lag1 <- plm(
  yield_rate ~ lag(inflow_count, 1),   
  data = panel_data_filled,
  index = c("country", "year"),
  model = "within"
)

model2_2lag1 <- plm(
  yield_rate_filled ~ lag(outflow_count, 1),   
  data = panel_data_filled,
  index = c("country", "year"),
  model = "within"
)


model2_3lag1 <- plm(
  yield_rate_filled ~ lag(net_flow, 1),   
  data = panel_data_filled,
  index = c("country", "year"),
  model = "within"
)


#  Régressions -- lag2

model2_1lag2 <- plm(
  yield_rate_filled ~ lag(inflow_count, 2),   
  data = panel_data_filled,
  index = c("country", "year"),
  model = "within"
)


model2_2lag2 <- plm(
  yield_rate_filled ~ lag(outflow_count, 2),   
  data = panel_data_filled,
  index = c("country", "year"),
  model = "within"
)


model2_3lag2 <- plm(
  yield_rate_filled ~ lag(net_flow, 2),   
  data = panel_data_filled,
  index = c("country", "year"),
  model = "within"
)


#  Régressions -- lag3

model2_1lag3 <- plm(
  yield_rate_filled ~ lag(inflow_count, 3),   
  data = panel_data_filled,
  index = c("country", "year"),
  model = "within"
)

model2_2lag3 <- plm(
  yield_rate_filled ~ lag(outflow_count, 3),   
  data = panel_data_filled,
  index = c("country", "year"),
  model = "within"
)


model2_3lag3 <- plm(
  yield_rate_filled ~ lag(net_flow, 3),   
  data = panel_data_filled,
  index = c("country", "year"),
  model = "within"
)

#  Régressions -- lag4

model2_1lag4 <- plm(
  yield_rate_filled ~ lag(inflow_count, 4),   
  data = panel_data_filled,
  index = c("country", "year"),
  model = "within"
)


model2_2lag4 <- plm(
  yield_rate_filled ~ lag(outflow_count, 4),   
  data = panel_data_filled,
  index = c("country", "year"),
  model = "within"
)


model2_3lag4 <- plm(
  yield_rate_filled ~ lag(net_flow, 4),   
  data = panel_data_filled,
  index = c("country", "year"),
  model = "within"
)



#  Régressions -- lag5

model2_1lag5 <- plm(
  yield_rate_filled ~ lag(inflow_count, 5),   
  data = panel_data_filled,
  index = c("country", "year"),
  model = "within"
)


model2_2lag5 <- plm(
  yield_rate_filled ~ lag(outflow_count, 5),   
  data = panel_data_filled,
  index = c("country", "year"),
  model = "within"
)



model2_3lag5 <- plm(
  yield_rate_filled ~ lag(net_flow, 5),   
  data = panel_data_filled,
  index = c("country", "year"),
  model = "within"
)


# Tableau récapitulatif des résultats de régressions

models2_inflow <- list(
  "Inflow (t)"     = model2_1,
  "Inflow (t-1)"   = model2_1lag1,
  "Inflow (t-2)"   = model2_1lag2,
  "Inflow (t-3)"   = model2_1lag3,
  "Inflow (t-4)"   = model2_1lag4,
  "Inflow (t-5)"   = model2_1lag5
)


models2_outflow <- list(
  "Outflow (t)"    = model2_2,
  "Outflow (t-1)"  = model2_2lag1,
  "Outflow (t-2)"  = model2_2lag2,
  "Outflow (t-3)"  = model2_2lag3,
  "Outflow (t-4)"  = model2_2lag4,
  "Outflow (t-5)"  = model2_2lag5
)

models2_netflow <- list(
  "Net Flow (t)"   = model2_3,
  "Net Flow (t-1)" = model2_3lag1,
  "Net Flow (t-2)" = model2_3lag2,
  "Net Flow (t-3)" = model2_3lag3,
  "Net Flow (t-4)" = model2_3lag4,
  "Net Flow (t-5)" = model2_3lag5
)


modelsummary(
  models2_inflow,
  stars = TRUE,                
  fmt = 3,                      
  gof_map = c("nobs", "r.squared"), 
  output = "markdown",          
  title = "Fixed Effects Panel Regressions: Yield Rate vs Talent Inflows"
)

modelsummary(
  models2_outflow,
  stars = TRUE,                
  fmt = 3,                      
  gof_map = c("nobs", "r.squared"), 
  output = "markdown",          
  title = "Fixed Effects Panel Regressions: Yield Rate vs Talent Outflows"
)

modelsummary(
  models2_netflow,
  stars = TRUE,                
  fmt = 3,                      
  gof_map = c("nobs", "r.squared"), 
  output = "markdown",          
  title = "Fixed Effects Panel Regressions: Yield Rate vs Talent Netflows"
)
```

